# 同一控制下企业合并相关合并抵消分录

提问人：450801099 时间：2023-08-30 11:08:57
2014 年甲集团的子公司A公司和本公司B公司分别从集团外购买75%和10%股权，A公司属于非同一控制企业合并，收购时有一项评估增值的无形资产， 2022 年 11 月A公司将其75%股权转让给本公司B公司，B公司从原来的10%变为75%，为分步取得的同一控制下企业合并。现有以下疑问：
1 、是否要延续A公司评估增值的调整分录及累计摊销的影响。
2 、模拟权益法时以何时的利润为基数来计算投资收益，计算投资收益时需要考虑评估增值无形资产累计摊销的影响嘛。
3 、抵权益的分录长期股权投资如何确定，少数股东权益如何确定。
4 、抵损益的分录如何计算。
请清楚的老师帮忙给予回答，谢谢大家~

回答人：chenyiwei
1 、是。B公司个别报表层面对被收购方（假设为C）的各项资产、负债的计量基础应延续其原先在A公司和甲集团合并报表层面的计量基础。
2 、B的合并报表层面对C的净利润调整的基础，与原先A公司和甲集团合并报表层面的影响一致，对评估增值的资产需按购买日公允价值相应调整其折旧和摊销。
3 、B层面的抵销分录基础在很大程度上可以延续A层面原先的抵销分录基础，只是将少数股权比例从25%改为15%。